CHRISTIAN DANIEL CAMPAÑA DÍAZ

955082199 | <u>CDaniel.22@outlook.com</u> | DNI 73179455

linkedin.com/in/christian-daniel-campaña-díaz-876321234

PERFIL

Titulado en Ingeniería de software en SENATI y Estudiante de Ingeniería Civil en la UTP, con manejo del MS Office, MS Project, inglés, principales y avanzados lenguajes de programación. Cuento con más de un año de experiencia en prácticas con empresas en el área de programación y desarrollo de software. Actualmente tengo interés por desarrollarme profesionalmente como desarrollador de software en cualquier plataforma.

EXPERIENCIA PROFESIONAL

Argosal E.I.R.L. Sep 2022 – Mar 2023

Empresa terceriza de claro dedicada a la venta y soporte de servicios en telecomunicaciones.

Desarrollador de Software

- Desarrollador Backend / Frontend.
- Gestor y Analista de Base de Datos.
- Asesor de Ventas y atención al cliente en el sector telecomunicaciones.

NeonHouseLed S.A.C Feb 2022 – May 2022

Empresa dedicada al desarrollo de sistemas de control para diferentes negocios.

Desarrollador Web

Desarrollador Backend / Frontend.

Representacion Digitales Darw E.I.R.L.

Empresa dedicada a la venta y mantenimiento de equipos de oficina.

Jun 2021 – Dic 2021

Técnico de Mantenimiento y Desarrollador Web

- Técnico de Mantenimiento a equipos de oficina.
- Desarrollador de software.
- Atención al cliente.

EDUCACIÓN

Universidad Tecnológica del Perú

Ingeniería Civil, I ciclo.

Servicio Nacional de Adiestramiento en Trabajo Industrial

Ingeniería de Software con Inteligencia Artificial, Titulado.

Mar 2020 – Dic 2022

Mar 2023 - Actualidad

INFORMACIÓN ADICIONAL

- Manejo de Inglés a Nivel Intermedio.
- Manejo en las herramientas de office a nivel intermedio avanzado.
- Certificado en Partner: PCAP Programming Essentials in Python, Cisco 2020.
- Certificado en Introduction to Cybersecurity, Cisco 2020.
- Certificado en Introduction to IoT, Cisco 2020.
- Certificado en Entrepreneurship, Cisco 2020.
- · Certificado en Get Connected, Cisco 2020.
- Afición por el básquet, artes marciales y la programación.